# 资产减值

提问人：jangyanbo 时间：2018-03-28 01:16:57
陈老师好！关于资产减值的问题向你请教 1 、请问流动资产是否可以与无形资产放在一个资产组中进行减值测试，原因是什么 2 、固定资产是否与无形资产放在一个资产组中进行减值测试，原因是什么 3 、流动资产是否可以与固定资产放在一个资产组中进行测试原因是什么 4 、如果相关准则有规定的资产（比如说存货）有专门的减值测试准则固定（与固定资产减值测试不同），那么这两项资产是否一定不能放在一个资产组中进行减值测试呢 5 、公允价值减去相关税费作为可收回金额的一种方式，相关税费需要区分哪些在财务上进当期损益，哪些不影响损益进而影响可收金额的计量呢，比如公允价值 100 玩，相关税费 10 万，其中影响损益的金额是 8万，那么可收回金额是 90 万，还是 92 万，原因是什么

回答人：chenyiwei
1 、流动资产和金融资产的减值都有专门的会计准则，不适用《企业会计准则第 8 号——资产减值》。应首先对流动资产和金融资产按其各自适用的会计准则进行减值测试和计提准备，然后将计提准备后的流动资产和金融资产的账面价值并入其所属资产组的账面价值中，测算资产组的可收回金额。在测算资产组的可收回金额特别是未来现金流量现值时，要考虑这部分纳入资产组的流动资产、金融资产日后的变现对资产组现金流量的影响，一并纳入考虑。 2 、固定资产和无形资产同属资产减值准则规范范围，如果属于一个资产组的，应作为一个整体进行减值测试。 3 、 4 、见1 5、相关税费不含增值税和企业所得税，包含其他以销售额或增值额为基础计征的税费。

提问人：jangyanbo 时间：2018-04-08 22:37:45
陈老师好，关于资产减值的事项向你请教 某电力公司有 1 号、 2 号、 3 号机组， 1 号机组已停用， 2 号及 3 号机组均能产生独立的现金流，我的问题是 1 、该公司的办公房产及土地如何在上述三个机组间进行合理及一致的方式进行分配， 2 、可不可以 1 号、 2 号、及 3号机组作为一个资产组进行减值测试，或者是 1 号作为一个资产组、 2 号及 3 号作为一个资产组进行减值测试， 3 、假如房产及土地都不能单独的估计预计现金流及公允价值减去处置费用的情况下，把房产及土地分配至 1 号、 2 号、 3 号后， 1 号减值， 2 号及 3 号未发现减值，同样的房产及土地测试后有的减值有的没有减值是否存在准则上的合理基础呢

回答人：chenyiwei
1 、需确定此类总部资产在各资产组之间的分配方式并一贯执行，如按各机组占地面积比例分配土地账面价值；按发电量比例（或其他更恰当的方式）分配办公楼价值等。 2 、因每个机组都可以产生独立现金流，因此不适合于作为一个整体资产组进行测试，除非2 、 3 号机组均未满负荷，总发电量可以在这两个机组之间调节，且事实上也是作为一个整体管理，则可以作为一个资产组。 3 、同一项资产分割到不同资产组之后，是否减值就取决于该所属资产组的未来现金流量现值与包含被分配到该资产组的总部资产的账面价值在内的资产组账面价值之间的比较结果，因为该资产并未单独作为一个整体测试减值，所以这个结果是合理的。